臺灣臺南地方法院刑事判決
111年度交簡上字第166號
上  訴  人  黃司泳
即  被  告          

上列上訴人即被告因公共危險案件，不服中華民國111年6月1日
本院111年度交簡字第2100號第一審判決（聲請簡易判決處刑案
號：111年度偵字第10778號），提起上訴，本院管轄之第二審合
議庭判決如下：
    主  文
上訴駁回。
    事實暨理由
壹、按被告於第二審經合法傳喚，無正當之理由不到庭者，得不
    待其陳述，逕行判決，刑事訴訟法第371條定有明文。次按
    對於簡易判決處刑不服而上訴者，得準用上開規定，此觀諸
    刑事訴訟法第455條之1第3項之規定自明。查本件上訴人即
    被告於審理期日並未在監在押，且經本院於民國111年8月5
    日合法送達審理傳票（由被告姑姑黃冠蓁收受），而經合法
    傳喚，有個人戶籍資料查詢結果及送達證書在卷可查，其於
    審判期日無正當理由未到庭，爰依上開規定，不待其陳述，
    逕為辯論判決，合先敘明。
貳、本案經本院審理之結果，認第一審簡易判決之認事、用法及
    量刑均無違法或不當，應予維持，除證據部分補充「被告黃
    司泳於本院第二審準備程序中之自白」，第一審判決書理由
    欄「本件是第三次犯下不能安全駕駛罪行」，應更正為「本
    件是第四次犯下不能安全駕駛罪行」外，其餘均引用第一審
    判決書記載之犯罪事實、證據及理由（如附件）。
參、上訴人即被告上訴意旨略以：被告平日並無飲酒習性，案發
    當日因面對配偶無故執意離婚、自己一人獨力扶養三名年幼
    子女而感到莫大生活負擔及壓力，致與同事喝酒解悶，經警
    測得酒精濃度僅每公升0.32毫克，且實際並未發生肇事意外
    ，原審判處有期徒刑6月，併科罰金新臺幣3萬元，實屬過重
    云云。
肆、按量刑輕重，係屬事實審法院得依職權自由裁量之事項，苟
    已斟酌刑法第57條各款所列情狀而未逾越法定刑度，不得遽
    指為違法（最高法院72年台上字第6696號判例要旨參照）。
    又在同一犯罪事實與情節，如別無其他加重或減輕之原因，
    下級審量定之刑，亦無過重或失輕之不當情形，則上級審法
    院對下級審法院之職權行使，原則上應予尊重（最高法院85
    年度台上字第2446號判決要旨參照）。查原審以被告犯刑法
    第185條之3第1項第1款之不能安全駕駛動力交通工具罪，事
    證明確，及被告前因公共危險案件，經本院以110年度交簡
    字第2098號簡易判決判處有期徒刑4月，併科罰金新臺幣2萬
    元確定，於民國110年11月10日易科罰金執行完畢，有臺灣
    高等法院被告前案紀錄表可佐，檢察官固未具體指出證明方
    法，仍參照最高法院大法庭110年度台上大字第5660號裁定
    要旨，將此前科列為刑法第57條第5款「犯罪行為人之品行
    」之量刑審酌事由，並參諸被告此次係第4次犯本罪（誤繕
    為第3次，應予更正），駕駛執照早經吊扣，仍執意酒後無
    照駕駛自用小貨車上路、經警測得吐氣酒精濃度達每公升0.
    32毫克、雖未肇事惟酒後駕車對其他用路人具潛在危險及其
    犯後態度等一切情狀，依刑事訴訟法第449條第1項前段、第
    454條第2項，刑法第185條之3第1項第1款、第41條第1項前
    段、第42條第3項，刑法施行法第1條之1第1項等規定，於法
    定刑內量處有期徒刑6月、併科罰金新臺幣3萬元，並諭知易
    科罰金及易服勞役之折算標準。原審認事用法並無違誤，量
    刑亦無失輕失重之情事，且未逾越法律所規定之範圍，依前
    開最高法院判例、判決意旨，原審認事用法及量刑均屬妥適
    ，應予維持。
伍、被告固以其家庭狀況即其家中有三個小孩待扶養、與配偶離
    異及酒醉程度不嚴重、未肇事，為上訴理由。惟被告之家庭
    生活情形，僅係法院科刑時參酌之事項之一，原審判決既審
    酌前述各項因素綜合判斷而為量刑，並審酌被告多次酒後不
    能安全駕駛動力交通工具之情事而為量刑，自無不當，無從
    僅憑被告所述之家庭狀況及酒醉程度遽認原審之刑罰裁量失
    之過苛，被告據此主張原審判決量刑過重，並無可採。本院
    認原審認事用法並無違誤，量刑亦屬妥適，被告上訴並無理
    由，應予駁回。
據上論斷，應依刑事訴訟法第455條之1第1項、第3項、第368條
、第371條，判決如主文。
本案經檢察官柯博齡聲請簡易判決處刑，檢察官董和平到庭執行
職務。
中　　華　　民　　國　　111 　年　　8 　　月　　31　　日
　　　　　　　　　刑事第二庭    審判長法　官　彭喜有
　　　　　　　　　
　　　　　　　　　                    法  官  蔡盈貞
　　　　　　　　　
　　　　　　　　　                    法  官  洪士傑
以上正本證明與原本無異
不得上訴
  　　　　　　　　　　　　　　　      書記官　吳鸝稻
中　　華　　民　　國　　111 　年　　8 　　月　　31　　日
附錄本案所犯法條
中華民國刑法第185條之3第1項第1款
駕駛動力交通工具而有下列情形之一者，處3年以下有期徒刑，
得併科30萬元以下罰金：
一、吐氣所含酒精濃度達每公升零點二五毫克或血液中酒精濃度
    達百分之零點零五以上。

附件
臺灣臺南地方法院刑事簡易判決
111年度交簡字第2100號
聲  請  人  臺灣臺南地方檢察署檢察官
被      告  黃司泳



上列被告因公共危險案件，經檢察官聲請以簡易判決處刑（111
年度偵字第10778號），本院判決如下：
    主  文
黃司泳犯吐氣所含酒精濃度達每公升零點二五毫克以上而駕駛動
力交通工具罪，處有期徒刑陸月，併科罰金新臺幣參萬元，有期
徒刑如易科罰金，罰金如易服勞役，均以新臺幣壹仟元折算壹日
。
    事實及理由
一、本件除犯罪事實首段第6行之「12時40分許起」記載，應更
    正為「12時40分許至13時20分許」外，其餘犯罪事實及證據
    ，均引用檢察官聲請簡易判決處刑書（如附件，以下簡稱聲
    請書）之記載。
二、核被告黃司泳所為，係犯刑法第185條之3第1項第1款之駕駛
    動力交通工具而吐氣所含酒精濃度達每公升0.25毫克以上之
    罪。至被告固有聲請書所記載之公共危險前科，但檢察官就
    被告構成累犯之事實及應加重其刑事項，並未具體指出證明
    之方法，參照最高法院刑事大法庭110年度台上大字第5660
    號裁定意旨，僅將被告之前科紀錄列入刑法第57條第5款「
    犯罪行為人之品行」之量刑審酌事由，爰不依累犯規定加重
    其刑，附此敘明。
三、本院審酌被告明知酒精成分對人之意識能力具有不良影響，
    酒後駕車對一般往來之公眾及駕駛人本身皆具有高度之危險
    性，卻仍於服用酒類後吐氣酒精濃度尚達每公升0.32毫克之
    狀態下，猶無照駕駛自小貨車上路，且其本件是第3次犯下
    不能安全駕駛罪行，明顯置大眾行車之安全於不顧，所造成
    公共危險程度實在不輕；惟念及被告犯罪後坦認犯行，態度
    良好，暨兼衡其品行、高中職畢業之智識程度及勉持之家庭
    經濟狀況等一切情狀，量處如主文所示之有期徒刑及罰金，
    並分別諭知有期徒刑易科罰金及罰金易服勞役之折算標準，
    以資懲儆。
四、依刑事訴訟法第449條第1項前段、第454條第2項，刑法第18
    5條之3第1項第1款、第41條第1項前段、第42條第3項，刑法
    施行法第1條之1第1項，逕以簡易判決處刑如主文。
五、如不服本件判決，得自收受送達之日起20日內，向本院提起
    上訴狀（須附繕本），上訴於本院管轄之第二審地方法院合
    議庭。
中　　華　　民　　國　　111 　年　　6 　　月　　1 　　日
　　　　　　　　　刑事第七庭    法　官　郭千黛
以上正本證明與原本無異。
  　　　　　　　　　　　　　　　書記官　黃瓊蘭
中　　華　　民　　國　　111 　年　　6 　　月　　2 　　日
附錄本件論罪科刑法條全文：
刑法第185條之3第1項
駕駛動力交通工具而有下列情形之一者，處3年以下有期徒刑，
得併科30萬元以下罰金：
一、吐氣所含酒精濃度達每公升零點二五毫克或血液中酒精濃度
    達百分之零點零五以上。
二、有前款以外之其他情事足認服用酒類或其他相類之物，致不
    能安全駕駛。
三、服用毒品、麻醉藥品或其他相類之物，致不能安全駕駛。
（附件）
臺灣臺南地方檢察署檢察官聲請簡易判決處刑書
111年度偵字第10778號
　　被　　　告　黄司泳 　男　33歲（民國00年0月00日生）
　　　　　　　　　　　　住○○市○○區○○○街00號
　　　　　　　　　　　　國民身分證統一編號：Z000000000號
上列被告因不能安全駕駛案件，業經偵查終結，認為宜以簡易判
決處刑，茲將犯罪事實及證據並所犯法條分敘如下：
　　　　犯罪事實
一、黃司泳前於民國110年間，因酒後駕車之公共危險案件，經
    臺灣臺南地方法院以110年度交簡字第2098號判決判處有期
    徒刑4月，併科罰金新臺幣2萬元確定，於110年11月10日易
    科罰金執行完畢。猶不知悔改，明知於服用酒類物品致吐氣
    所含酒精濃度達每公升0.25毫克以上者，不得駕駛動力交通
    工具。詎其於111年4月20日12時40分許起，在臺南市新化區
    北勢里某工地內飲用保力達藥酒，迨同日17時30分許，竟基
    於服用酒類駕駛動力交通工具之犯意，酒後駕駛車牌號碼00
    -0000號自小貨車自上址離開。嗣於同日17時45分許，行經
    臺南市新化區台20線及台39線路口之高鐵橋下，因疑似違規
    開車使用手機為警攔查，而於同日18時23分許，在上開攔查
    地點，測得其吐氣酒精濃度達每公升0.32毫克，始悉上情。
二、案經臺南市政府警察局新化分局報告偵辦。
　　　　證據並所犯法條
一、上揭犯罪事實，業據被告黃司泳於警詢及偵查中供承不諱，
    且有酒精測定紀錄表、呼氣酒精測試器檢定合格證書、證號
    查詢汽車駕駛人資料、車號查詢汽車車籍資料等各1紙、臺
    南市政府警察局舉發違反道路交通管理事件通知單2紙附卷
    可資佐證，被告犯嫌應堪認定。
二、核被告所為，係犯刑法第185條之3第1項第1款之服用酒類駕
    駛動力交通工具罪嫌。被告曾受如犯罪事實欄所載之論罪科
    刑及執行情形，有本署刑案資料查註紀錄表1份在卷可憑，
    其於有期徒刑執行完畢後5年內，故意再犯本件有期徒刑以
    上之罪，為累犯，請依刑法第47條第1項規定加重其刑。
三、依刑事訴訟法第451條第1項聲請逕以簡易判決處刑。　　　
　　此　致
臺灣臺南地方法院
中　　華　　民　　國　 111　　年　　5 　　月　　 4　　日
　　　　　　　　　　　　　　　檢察官　柯 博 齡
本件證明與原本無異
中　　華　　民　　國　 111　　年　　5 　　月　　12　　日
                              書記官  王 寵 惠